臺灣高等法院刑事裁定
110年度聲再字第186號
再審聲請人
即受判決人  詹大為



上列再審聲請人即受判決人因傷害等案件，對於本院106年度上
易字第321號，中華民國106年7月31日第二審確定判決（原審案
號：臺灣臺北地方法院105年度易字第800號，起訴案號：臺灣臺
北地方檢察署105年度偵字第13546號），聲請再審，本院裁定如
下：
    主  文
再審之聲請駁回。               
    理  由
一、聲請再審意旨略以：
　㈠本院110年度聲再字第64號裁定理由欄三、㈡記載「與原確定
    判決不另為無罪諭知部分（即聲請人被訴涉犯對於執行職務
    之公務員施以強暴脅迫及傷害罪嫌）為裁判上一罪，同為無
    罪之認定云云」、原判決理由貳、一、㈡記載「……而告訴人
    於案發當日係排定負有法警巡邏勤務，經證人洪嘉宏於原審
    證述明確（見原審卷第119頁），且按法警巡邏時，應特別
    注意法院內外之可疑人、事、物為適當之處理，臺灣高等法
    院及所屬各級法院法警執行職務應行注意事項第35點已有明
    定，……。二、論罪核被告所為，係犯刑法第140條第1項前段
    之侮辱公務員罪。」。然查民國104年11月2日告訴人王欽喜
    之偵訊筆錄係記載：「問：104年10月3日下午4點45分左右
    ，你在何處從事何工作？答：我在台北地院法警室那一天是
    整天的警衛巡邏勤務，負責法院安全戒護。」、「答：當天
    下午4:40分左右我在法警室的休息室備勤」。依照104年4月
    14日臺灣高等法院及所屬各級法院法警執行職務應行注意事
    項第36點、第37點、第38點1項規定，原審判決並與前述規
    定服勤警衛勤務方式不符。
　㈡最高法院92年度台上字第1543號刑事判決記載：裁判上一罪
    案件之一部分經以犯罪嫌疑不足為不起訴處分者，即與其他
    部分不生裁判上一罪關係。告訴人王欽喜在偵查終結前未向
    檢察官交付自訴狀，因此傷害告訴及公然侮辱告訴並非合法
    。故依依刑事訴訟法第420條第1項第2款、第3款規定，提起
    再審等語。
二、按法院認為無再審理由者，應以裁定駁回之。經前項裁定後
    ，不得更以同一原因聲請再審；法院認為聲請再審之程序違
    背規定者，應以裁定駁回之，刑事訴訟法第434條第1項、第
    2項、第433條分別定有明文。所謂「同一原因」，係指同一
    事實之原因而言，是否為同一事實之原因，應就重行聲請再
    審之事由及其提出之證據方法，與已經實體上裁定駁回之先
    前聲請，是否完全相同，予以判斷，若前後2次聲請再審的
    原因事實及其所提出之證據方法，均相一致者，即屬同一事
    實之原因，自不許其更以同一原因聲請再審（最高法院108
    年度台抗字第969號裁定要旨參照）。
三、經查：
　㈠再審聲請人即受判決人（下稱「聲請人」）詹大維曾以「證
    人王欽喜於104年11月2日檢察官訊問時之陳述，認為並非事
    實」，並與104年4月14日臺灣高等法院及所屬各級法院法警
    執行職務應行注意事項規定之服勤警衛勤務方式不符為由，
    聲請再審，經本院109年度聲再字第411號裁定以同一理由聲
    請再審，予以駁回，有上開裁定、本院被告前案紀錄表附卷
    可稽。聲請人亦曾以「告訴人王欽喜在偵查終結前未向檢察
    官交付自訴狀，因此公然侮辱告訴並非合法」為由，聲請再
    審，經本院110年度聲再字第64號裁定於理由欄三、㈡部分，
    詳述：「且依聲請意旨所載，聲請人主張其所犯侮辱公務員
    罪，與原確定判決不另為無罪諭知部分（即聲請人被訴涉犯
    對於執行職務之公務員施以強暴脅迫及傷害罪嫌）為裁判上
    一罪，同為無罪之認定云云，聲請人對該法律見解有所誤解
    ，所執理由與聲請再審之具體原因事實無涉，顯非指摘原確
    定判決認定之事實有何錯誤，亦未提出任何相關之證據以證
    明再審事由存在，核與刑事訴訟法第420條第1項第2、3款規
    定之再審事由不合，駁回再審之聲請」等語，而以無理由駁
    回再審之聲請，有該裁定附卷可稽。聲請人再以上述理由提
    起本件再審，顯係於再審經法院以無理由駁回後，以同一原
    因聲請再審，且聲請人另就本案以多次提出再審，經本院以
    108年度聲再字第236號、297號、336號、384號、410號、44
    3號，109年度聲再字第214號、第269號、第490號、第525號
    、110年度聲字第10號駁回再審聲請確定，有前案紀錄表在
    卷可憑，揆諸前揭說明，本件再審聲請顯屬違背法定程式，
    並不合法，且無從補正，應予駁回。
　㈡又刑事訴訟法增訂第429條之2前段規定，聲請再審之案件，
    除顯無必要者外，應通知聲請人及其代理人到場，並聽取檢
    察官及受判決人之意見。其立法意旨係為釐清聲請再審是否
    合法及有無理由，故除顯無必要者外，如依聲請意旨，從形
    式上觀察，聲請顯有理由而應裁定開始再審；或顯無理由而
    應予駁回，例如提出之事實、證據，一望即知係在原確定判
    決審判中已提出之證據，經法院審酌後捨棄不採，而不具備
    新規性之實質要件，並無疑義者；或顯屬程序上不合法且無
    可補正，例如聲請已逾法定期間、非屬有權聲請再審之人、
    對尚未確定之判決為聲請、以撤回或法院認為無再審理由裁
    定駁回再審聲請之同一原因事實聲請再審等，其程序違背規
    定已明，而無需再予釐清，且無從命補正，當然無庸依上開
    規定通知到場聽取意見之必要，庶免徒然浪費有限之司法資
    源（最高法院109年度台抗字第263號裁定意旨參照），則本
    件再審聲請顯屬違背法定程式，且無從補正，已如前述，自
    無通知聲請人到場聽取意見之必要，併此指明。
據上論斷，應依刑事訴訟法第433條，裁定如主文。　
中　　華　　民　　國　　110 　年　　4 　　月　　28　　日
                  刑事第七庭    審判長法　官  孫惠琳
　　　　　　　　　　　　　　　　　　　法　官  張育彰
　　　　　　　　　　　　　　　　　　　法　官  王惟琪
以上正本證明與原本無異。
不得抗告。
                                      書記官  陳怡君
中　　華　　民　　國　  110　 年　  4　　 月　  29　  日